高雄高等行政法簡易判決　　　　　　　　　　　　　　九十一年度簡字第六十一號
　 原　　　告　甲○○
　 被　　　告　屏東縣環境保護局
　 代　表　人　乙○○ 局長
　 訴訟代理人　丁○○
　　　　　　　 戊○○
　　　　　　　 丙○○
右當事人間因廢棄物清理法事件，原告不服屏東縣政府中華民國九十年六月二十八日
九十年屏府訴字第三十三號訴願決定，提起行政訴訟，本院判決如左：
    主  文
原告之訴駁回。
訴訟費用由原告負擔。
    事實及理由
一、緣原告所有座落屏東縣鹽埔鄉○○段一一八八號土地（下稱系爭土地），為濫採
    砂石後之坑洞，竟未經主管機關許可，供人回填並堆置大量廢棄物（木材、塑膠
    袋等），經被告稽查人員於民國（下同）九十年一月十二日稽查發現，被告乃以
    原告違反行為時廢棄物清理法第二十條之規定，依同法第二十七條之規定，以九
    十年四月十二日九○屏環廢字第四八○九號處分書裁處罰鍰新台幣（下同）六萬
    元。原告不服，提起訴願，經遭決定駁回，遂提起本件訴訟。
二、原告主張：（一）原告於八十九年十月間曾僱請怪手以鐵絲網將所有系爭土地圍
    柵，防止第三人擅入，惟原告因家居里港鄉，與位於鹽埔鄉之系爭土地距離甚遠
    ，疏於防範，兼以有工作在身，無法日日看守，致遭不明人士以利剪破壞圍柵門
    侵入偷倒廢棄物，此由圍柵門當時係遭利剪破壞，可茲證明。嗣原告於九十年三
    月發現，即將該廢棄物清理完畢，為免類似情事再次發生，遂整地以利耕作，詎
    被告以九十年一月十二日稽查人員之查證，即將原告九十年三月之整地，誤判為
    回填廢棄物，並據此裁處罰鍰六萬元，顯有違誤。（二）又原告並無經營廢棄物
    清除、處理業務之事實，況被告對此亦無法提出證據，足見原告顯非被告據以處
    罰法條之適用對象，為此求為判決撤銷原處分及訴願決定等語；被告則以：（一
    ）原告所有系爭土地於九十年一月十二日經被告稽查人員前往稽查發現非法堆置
    木材、塑膠袋等大量廢棄物。且原告家住里港鄉載興村，與鹽埔鄉僅為隔鄰鄉村
    ，非如原告所稱距離甚遠。又被告稽查時間為九十年一月十二日，原告自稱發現
    、整地時間為九十年三月，兩者時間矛盾，顯見被告並未將事實誤判。（二）系
    爭土地為大型濫採砂石後坑洞，自八十八年間即屬被告列管之非法棄置場址，廢
    棄物數量已將大型坑洞掩埋填滿，未見廢棄物清除或清離該土地，乃原告於訴願
    時稱該廢棄物係存放農作物使用之有機肥料以改善土壤耕作云云，顯係卸責之詞
    ，核與事實不符。原告違規事實已相當明確，所訴無足採憑，請依法予以駁回等
    語，資為抗辯。
三、按「公、民營廢棄物清除處理機構經營廢棄物之貯存、清除或處理業務，應列明
    事業技術人員與貯存清除、處理之工具、方法、設備及場所，向地方主管機關申
    請核發許可證。．．．」「公、民營廢棄物清除處理機構違反第二十條規定者，
    處二萬元以上五萬元以下之罰鍰，並制止其營業。」行為時廢棄物清理法第二十
    條、第二十七條分別定有明文。又「．．．該條（行為時廢棄物清理法第二十條
    ）中所稱之公、民營廢棄物清除處理機構，係指擬經營廢棄物清除處理業務者。
    其規範對象係對任何有意願經營廢棄物清除處理業務之機構及人民，並非指已經
    申請取得各項許可證之公、民營廢棄物清除處理機構而言。．．」為行政院環境
    保護署以八十八年十月二十六日環署廢字第○○六九六○○號函釋在案，該函性
    質上係屬行政主管機關就行政法規所為之釋示，係闡明法規之原意，核與行為時
    廢棄物清理法第二十條規定之意旨無違，爰予援用。
四、經查，原告所有系爭土地，為濫採砂石後之坑洞，竟未經主管機關許可，供人回
    填並堆置大量廢棄物，經被告稽查人員於九十年一月十二日稽查發現，被告乃以
    原告違反行為時廢棄物清理法第二十條之規定，依同法第二十七條之規定，裁處
    罰鍰六萬元，此有被告九十年一月十二日廢棄物稽查紀錄、九十年四月十二日九
    ○屏環廢字第四八○九號處分書及現場照片二紙等附卷可稽，自堪認定。原告雖
    主張：伊因家居里港鄉，與位於鹽埔鄉之系爭土地距離甚遠，疏於防範，致遭不
    明人士以利剪破壞圍柵門侵入偷倒廢棄物云云，惟據證人即屏東縣警察局里港分
    局警員盧靖維於本院調查中到庭證稱：系爭土地當時（即九十年一月十二日稽查
    之時）有用鐵絲網圍起來，但沒有看到鐵絲網被人破壞，且當時鐵絲網的門係關
    閉等語；則系爭土地當時既有鐵絲網圍柵且現場無破壞痕跡，若非經土地所有人
    自行開放圍柵門，旁人當無由逕入堆置大量廢棄物之理。又經本院履勘現場查明
    ，系爭土地距離原告位於鹽埔鄉○○村○○路六號之住家路程約僅兩公里，此有
    本院九十年十二月十七日勘驗筆錄在卷可按，該兩地距離若按通常駕駛電動車輛
    之速度往來費時約僅數分鐘，則兩地雖非屬毗鄰，然究與原告所稱距離甚遠之情
    形有間。況依卷附八十九年六月十五日及同年十月二十五日被告二次稽查記錄及
    現場照片所示，系爭土地早於八十九年間即經被告稽查人員二度查獲非法堆置廢
    棄物並分別予以裁處原告罰鍰在案；則系爭土地連續三次稽查均有違章事實，兼
    以原告住家距離系爭土地僅數分鐘路程，若謂原告對其所有土地連續遭人偷倒廢
    棄物毫無任何防範能力，實屬難以想像，原告僅以「系爭土地距離甚遠疏於防範
    」一語辯稱係遭人偷倒，殊無可採。至原告雖又提出現場照片四張，主張系爭土
    地之圍柵門鎖有遭人破壞云云，惟查，證人盧靖維業已到庭證稱稽查當時鐵絲網
    並無破壞跡象，已如前述，且該四張照片之拍攝日期係在九十年三月二十八日之
    後，距離同年一月十二日稽查之日已逾二個月有餘，尚不足採為原告有利之證據
    。再者，本件違章之事實，刑事部分業據原告於檢察官偵查中坦承不諱，此有臺
    灣屏東地方法院檢察署九十年度偵緝字第二四○號起訴書在卷可按，足認原告係
    有提供系爭土地，供人回填傾倒廢棄物，其上開主張，顯係事後卸責之詞，不足
    為採。末查原告所有系爭土地於八十九年六月至九十年一月間連續三次非法棄置
    廢棄物，足認其係經營廢棄物貯存處理業務之個人，依首揭行政院環境保護署之
    函釋意旨，仍應申請核發許可證，其未經主管機關許可，而從事本件廢棄物之貯
    存處理業務，有違行為時廢棄物清理法第二十條之規定甚明，被告依同法第二十
    七條之規定處以罰鍰，並無不合，原告訴稱伊並無經營廢棄物清除處理業務之事
    實，應非被告據以處罰法條之適用對象云云，亦無可採。
五、綜上所述，原告之主張，既不足取，從而，被告依行為時廢棄物清理法第二十條
    及第二十七條規定裁處原告罰鍰六萬元，其認事用法洵無違誤，訴願決定予以維
    持，亦無不合。原告起訴意旨求予撤銷，為無理由，應予駁回，並不經言詞辯論
    為之。
據上論結，本件原告之訴為無理由，爰依行政訴訟法第二百三十三條、第二百三十六
條、第一百九十五條第一項後段、第九十八條第三項前段，判決如主文。
中　　　華　　　民　　　國    九十一　　年　  　二　　　月　　二十七　　日
　　　　　　　　　　　　　　　高雄高等行政法院第二庭
                         　　　       　　法      官　呂佳徵
右為正本係照原本作成。
如不服本判決，應於送達後二十日內，向本院提出上訴狀並表明上訴理由，如於本判
決宣示後送達前提起上訴者，應於判決送達後二十日內補提上訴理由書（須按他造當
事人人數附繕本）。
提起上訴應預繳送達用雙掛號郵票七份（每份三十四元）。
中　　　華　　　民　　　國    九十一　　年　  　二　　　月　　二十七　　日
                                          法院書記官  謝文輝
附註：
行政訴訟法第二百三十五條（第一項、第二項）：
對於適用簡易程序之裁判提起上訴或抗告，須經最高行政法院之許可。
前項許可，以訴訟事件所涉及之法律見解具有原則性者為限。
